【裁判字號】    98,重訴,132
【裁判日期】    990122
【裁判案由】    損害賠償
【裁判全文】
臺灣桃園地方法院民事判決             98年度重訴字第132號
原      告  己○○
訴訟代理人  甲○○律師
複代  理人  乙○○
被      告  丁○○
訴訟代理人  丙○○
複代  理人  張政達
            戊○○
上列當事人間損害賠償事件，本院於民國98年12月23日言詞辯論
終結，判決如下：
    主      文
被告應給付原告新台幣參佰伍拾柒萬柒仟參佰參拾貳元，及自民
國九十八年十二月二十三日起至清償日止，按週年利率百分之五
計算之利息。
原告其餘之訴駁回。
訴訟費用由被告負擔二分之一，餘由原告負擔。
本判決第一項於原告以新台幣壹佰壹拾玖萬參仟元為被告供擔保
後，得假執行；但被告如以新台幣參佰伍拾柒萬柒仟參佰參拾貳
元為原告預供擔保後，得免為假執行。
原告其餘假執行之聲請駁回。
    事實及理由
壹、程序部分：
    按訴狀送達後，原告不得將原訴變更或追加他訴，但擴張或
    減縮應受判決事項之聲明者，不在此限，民事訴訟法第255
    條第1 項第3 款定有明文。本件原告起訴請求其中利息部分
    ，原係請求自起訴狀繕本送達之翌日起算，嗣於本院審理中
    言詞減縮為自民國98年12月23日起算（見本院卷第162 頁）
    ，核符前揭法條規定，應予准許。
貳、實體部分：
一、原告主張：
  (一)被告於97年11月6 日13時50分許，駕駛車牌號碼0877-FQ 自
    用小客車（下稱系爭汽車），行經新竹縣竹北市○○○路與
    成功六街口左轉往成功六街方向，本應注意汽車行經無號誌
    路口時，轉彎車應讓直行車先行，且應減速慢行，作隨時停
    車之準備，竟疏未注意及此，致撞擊對向沿自強南路由北往
    南方向（外側車道）直行原告所騎乘車牌號碼9FT-532 號重
    型機車（下稱系爭重機車），致原告受有側橈尺骨骨折、
    側股骨骨折、多處挫傷及裂傷等傷害，經送往林口長庚醫
    院急救，嗣手術後雖有部分復原，然造成勞動能力嚴重減損
    ，迄今仍需持續復健治療。
  (二)被告前揭過失傷害行為侵害原告之身體，致原告受有下列損
    害：1.醫療費用新台幣（下同）21萬3,345 元。2.後續醫療
    含醫療器材支出1 萬4,104 元；另復健及往返交通費用（原
    告自其新竹住處搭計程車至林口長庚醫院就診，每次費用來
    回約7 、8 百元，迄98年10月26日止，原告已到林口長庚醫
    院治療5 次），爾後尚需陸續前往治療，共請求酌給20萬元
    。3.看護費用：原告受傷迄今（按指起訴時）仍住院無法下
    床，日常生活需專人看護，計需看護費如下：(1)已發生看護
    費：車禍後前10個月專人看護費用66萬元（2,200 元×30日
    ×10月）；(2)日後看護費：爾後往返醫院復健、基本生活起
    居等，亦需他人部分照顧，依96年臺灣地區男性簡易生命表
    ，原告平均餘命29.05 年，此「日後看護費」共需871 萬5,
    000 元（按外籍看護每月2 萬5, 000元×12月×29.05 年）
    ，以霍夫曼計算後，「日後看護費」計558 萬8,795 元。茲
    以被告應負擔過失責任百分之70計，原告可請求之看護費共
    計43 7萬4, 157元【（已發生看護費66萬元＋日後看護費55
    8 萬8,79 5元）×70% ，元以下四捨五入，以下均同】，惟
    原告僅請求300 萬元，其餘部分捨棄。4.勞動能力減損：原
    告所受傷害符合勞工保險殘廢給付標準表第5 級殘障，喪失
    勞動能力百分之84.59 ，原告係47年1 月19日出生，本件車
    禍受傷時50歲，計算至65歲強制退休尚有15年，原告受傷前
    從事技術工，勞工保險月投保薪資2 萬1, 900元，年薪26萬
    2,80 0元，依霍夫曼計算式，原告請求被告1 次賠償勞動能
    力減損253 萬6, 340元（年薪26萬2,800 元×喪失勞動能力
    84.5 9% ×15年霍夫曼係數11.409 407）。5.精神慰撫金：
    被告駕車過失致原告重傷，影響原告外在形象，飽受異樣眼
    光，遇天氣變化即全身酸痛，家庭經濟頓失依靠，經多次住
    院手術及復健治療，迄98年11月29日仍因左膝再次僵硬而接
    受膝關節鏡鬆筋住院手術治療。原告四肢關節均受嚴重性骨
    折，無法照顧妻小，爾後日常生活部分行為（如上洗手間）
    均需他人協助，其精神及肉體受極大痛苦，爰請求精神慰撫
    金100 萬元。6.綜上，原告共得請求損害賠償694 萬9,68 5
    元（21萬3, 34 5 元＋20萬元＋300 萬元＋253 萬6,34 0元
    ＋100 萬元）。
  (三)爰依民法第184 條第1 項前段、第193 條第1 項及第195 條
    第1 項規定，請求損害賠償694 萬9,685 元並加計自起訴狀
    繕本送達翌日起算之法定遲延利息等語。並聲明：1.被告應
    給付原告694 萬9,685 元，及自98年12月23日起至清償日止
    ，按年利率百分之5 計算之利息。2.請准供擔保宣告假執行
    。
二、被告並不否認伊就本件車禍發生有過失，惟以下列情詞置辯
    ：(一)原告與有過失，兩造應各負百分之50之過失責任。(二)原
    告請求各項金額，分別抗辯如下：1.醫療費用部分：原告請
    求金額過高。2.醫療器材費用部分：不爭執原告因本件車禍
    受傷支出醫療器材束腰帶1,600 元及輪椅7,800 元，惟其餘
    醫療器材均與本件車禍傷害無關；3.後續醫療、復健、往返
    交通費用部分，原告應提出書證，如原告到長庚醫院治療僅
    5 次，則不爭執。4.看護費用，原告請求金額太高，應以每
    日看護費1, 200元計算。5.喪失勞動能力部分，依原告提出
    之各級勞動能力減損表，原告經鑑定其殘廢等級第11級減少
    勞動能力38.45 ％。6.精神慰撫金：原告請求金額過高。(三)
    並答辯聲明：1.原告之訴駁回。2.如受不利判決，請准供擔
    保免予假執行。
三、被告於上揭時、地駕駛系爭汽車與原告所騎乘系爭重機車相
    撞，致原告人車倒地，受有側橈尺骨骨折、側股骨骨折
    、多處挫傷及裂傷等傷害之事實，為兩造所不爭執，並有長
    庚醫院及新竹醫院之診斷證明書各1 紙在卷可稽（見本院卷
    第9 頁至第10頁），此部分之事實，堪信為真正。
四、本院判斷：
  (一)被告就本件車禍發生有過失：
    按汽車行駛至交岔路口，轉彎車應讓直行車先行，道路交通
    安全規則第102 條第1 項第7 款定有明文。原告主張因被告
    駕車過失發生本件車禍致其受傷之事實，為被告所不爭執（
    見本院卷第56頁）；審酌，本件車禍發生原因，係被告駕駛
    系爭汽車，沿新竹縣竹北市○○○路由南往北方向內側車道
    行駛，行經自強南路與成功六街無號誌交岔路口左轉往成功
    六街方向時，與對向沿自強南路由北往南方向外側車道直行
    由原告所騎乘系車重機車發生撞擊，系爭重機車車頭於撞擊
    系爭汽車右側車身後，致原告人車倒地，是被告左轉彎未讓
    直行車先行而有過失之事實，應可確定，並有本院依職權所
    調取新竹縣政府警察局竹北分局98年6 月1 日竹縣北警交字
    第09 80012071 號函及所附道路交通事故現場圖、調查報告
    表(一)、(二)、調查筆錄、現場照片等在卷可稽（見本院卷第63
    頁至85頁）。再者，本件車禍送臺灣省竹苗區車輛行車事故
    鑑定委員會（下稱竹苗區鑑定委員會）鑑定結果亦認為：「
    丁○○（即被告）駕駛自小客車，行經無號誌路口，左轉彎
    未讓對向直行車先行為肇事主因」等語，有該鑑定委員會98
    年8 月10日竹苗鑑9803 78 字第09 85302270 號函及所附鑑
    定意見書在卷可稽（見本院卷第100 頁至103 頁）。是系爭
    車禍係因被告過失所致之事實，應堪採信。
  (二)原告可請求之損害賠償金額若干？
    按「因故意或過失，不法侵害他人之權利者，負損害賠償責
    任。」；「不法侵害他人之身體或健康者，對於被害人因此
    喪失或減少勞動能力或增加生活上之需要時，應負損害賠償
    責任。」；「不法侵害他人之身體、健康、名譽、自由、信
    用、隱私、貞操，或不法侵害其他人格法益而情節重大者，
    被害人雖非財產上之損害，亦得請求賠償相當之金額。」，
    民法第184 條第1 項前段、第193 條第1 項、第195 條第1
    項前段規定甚明。被告就本件車禍之發生既有過失，侵害原
    告身體致其受傷，原告主張被告依法負侵權行為損害賠償責
    任，洵屬有據。茲將原告可請求之各項賠償金額，分述如下
    ：
  1.醫療費用部分：
    原告主張因本件車禍受傷支出醫療費用共計21萬3,345 元等
    情。經查，原告因上揭傷害至醫院治療共計支出自付額部分
    之醫療費用21萬3,345 元【包括：(1)林口長庚醫院（下稱長
    庚醫院）部分：202,160 元、40元（97年11月29日）、400
    元（97年12月24日）；(2)行政院衛生署新竹醫院（下稱新竹
    醫院）部分：計30元（98年1 月16日）、7,590 元（97年12
    月18日至98年1 月16日）、120 元（98年2 月2 日）、12 0
    元（97年12月18日）；(3)東元綜合醫院部分：2,175 元（97
    年11月6 日）、350 元（97年12月17日）(4)；國軍新竹地區
    醫院附設民眾診療服務處部分：180 元（97年12月9 日）、
    180 元（97年12月11日）】，並有原告所提出醫療費用收據
    影本在卷可稽（見本院卷第13頁至18頁），此部分醫療費用
    ，核屬必要支出，應予准許。被告空言抗辯原告請求金額過
    高云云，委無足採。
  2.後續醫療、復健及往返交通費用、醫療器材費用：
    此部分原告請求酌給20萬元，包括下列兩部分：
  (1)醫療器材費用部分：
    原告主張因本件車禍受傷而支出醫療器材共計1 萬4,104 元
    ，其中束腰帶1,600 元及輪椅7,800 元合計9,400 元，為被
    告所不爭執（見本院卷第56頁），復有原告提出之收據影本
    在卷足憑（見本院卷第20頁、21頁），此部分醫療器材核屬
    必要，當屬可採。又原告其餘請求4,704 元部分，經核其單
    據（見本院卷第19頁至21頁）亦均屬必要支出，核屬有據，
    被告抗辯其餘醫療器材均與本件傷害無關云云，惟並未舉證
    以實其說，所辯殊無足採。從而，原告請求醫療器材費用共
    計1萬4,104 元，洵屬可採。
  (2)後續醫療、復健及往返交通費用部分：
    原告請求後續醫療、復健及往返交通費用共計18萬5,896 元
    （20萬元－1 萬4,104 元）等語；經本院依職權向長庚醫院
    函詢，據其函覆稱：原告於98年11月29日因左側股骨骨折術
    後併發膝關節僵直至長庚醫院就醫，發覺其左膝關節活動度
    為5 至45度（一般人為0 至140 度），經施行手術治療後，
    於98年12月4 日出院時，其膝關節活動已改善為0 至90度，
    後續仍需持續復健治療等語，有該醫院98年12月11日（98）
    長庚院法字第1219號函在卷可參（見本院卷第268 頁）。本
    院審酌，本件車禍係於97年11月6 日發生，惟依上開長庚醫
    院覆函顯示，車禍後約1 年即98年11月29日原告仍因關節僵
    直需至長庚醫院手術，且需「持續復健治療」，足徵原告因
    本件車禍所受傷勢非輕，致其左膝關節遺存顯著運動障害行
    動不便；堪信原告主張其因就醫復健需支出後續醫療及往返
    計程車交通費用乙節，核屬必要。
  (3)再者，原告住新竹，為兩造所不爭執。原告主張自車禍以迄
    98年10月26日止，自其住處往返長庚醫院次數為5 次，亦為
    被告所不爭執。另依上開長庚醫院1219號覆函，原告於98年
    11月29日仍到長庚醫院手術，其出院應尚有1 次往返計程車
    費，以上共計支出6 次計程車費。且依上開長庚醫院覆函所
    載，原告爾後仍需至長庚醫院「持續復健治療」，仍需支出
    後續醫療及計程車費用。惟如欲精確核計其於本件言詞辯論
    終結後因復健就醫而需支出計程車費、持續復健治療等費用
    究係若干，顯有重大困難，參酌民事訴訟法第222 條第2 項
    規定之立法意旨，原告可請求此部分金額以其主張18萬5,89
    6 元之65％為適當，核計原告可請求金額為12萬0,89 2元（
    18萬5,896 ×65％）。
  3.看護費用部分：
    按親屬代為照顧被害人之起居，固係基於親情，其所支付之
    勞力非不能評價為金錢，惟此種基於身分關係之恩惠，自不
    能加惠於加害人。故由親屬看護時雖無現實看護費之支付，
    仍應認被害人受有相當於看護費之損害，得向加害人請求賠
    償，始符公平原則，最高法院94年台上字第1543號判決意旨
    可資參照。原告主張看護費計分兩部分：(1)車禍發生後前10
    個月需人看護，以每日看護費用2,200 元計，共計看護費用
    66萬元（2,200 元×30日×10月）；(2)日後仍需他人照顧，
    依原告平均餘命29.05 年及外籍看護每月2 萬5,000 元計算
    ，此部分看護費用計871 萬5,000 元等語，並提出臺灣地區
    男性簡易生命表為證。經查：
  (1)已發生看護費用：
    本院依職權向長庚醫院函詢原告因傷是否無法自理生活及需
    人看護期間若干？據該醫院函覆稱：原告於97年11月6 日至
    該醫院急診、住院就醫，醫師診斷後為雙側橈尺骨開放性骨
    折、左股骨開放性骨折、右股骨骨折、蜘蛛膜下腔出血、鼻
    骨骨折，以及多處撕裂傷，經施行骨折固定手術及抗生素藥
    物治療後，於11月29日出院。98年5 月20日，原告最近乙次
    回診時，骨折傷勢恢復情形穩定，但其關節活動度仍不佳，
    需倚靠輪椅輔助及由他人照顧日常生活，後續並需持續門診
    追蹤治療。依其病況研判，其住院期間因傷勢致行動不便，
    需由他人全日照護為佳，而出院後，因其仍有行動不便而需
    輪椅輔助，建議仍需由他人照護為佳等語，有該醫院98年6
    月22日（98）長庚院法字第0535號函足稽（見本院卷第90頁
    ）；另「原告曾於97年12月24日、98年2 月25日、98年5 月
    20日、98年7 月1 日、98年9 月23日至林口長庚醫院門診治
    療，原告雙手握力不足，右腕活動範圍彎曲45度、背曲20度
    ，左腕活動範圍彎曲45度、背曲30度，右膝活動範圍零至12
    0 度，左膝活動範圍零至60度，至今仍需他人看護，目前病
    情恢復穩定，日後部分行為需他人協助」等情，亦有林口長
    庚醫院98年11月27日診斷證明書為憑（見本院卷第180 頁）
    ；又原告於98年11月29日住院，98年12月1 日施行左膝關節
    鏡鬆筋手術，於98年12月4 日出院，宜休養1 個月，需續門
    診追蹤，亦有桃園長庚醫院98年12月4 日診斷證明書可考（
    見本院卷第181 頁）。依上說明，原告自97年11月6 日發生
    車禍迄98年12月1 日為止，尚需接受手術及此段期間曾「需
    以輪椅代步」及「日後部分行為需他人協助」等情觀之，原
    告主張因本件車禍受傷後前10個月需他人全日看護，以每日
    看護費用2,200 元計，共可向被告請求看護費用66萬元，核
    屬有據。
  (2)日後看護費用：
    原告係47年1 月19日生，有其殘障手冊可證（見本院卷第59
    頁），自本件車禍受傷後屆滿10個月之翌日起（即原告請求
    已發生10個月看護費應予扣除），年逾51歲未滿52歲，尚有
    餘命29.0 5年，有原告提出96年臺灣地區男性簡易生命表可
    佐（見本院卷第22頁）。爰審酌，原告因受傷手術後其右腕
    關節、左膝關節均仍遺存顯著運動障害，已如前述，日後部
    分行為尚需他人協助，縱未聘請看護，亦將增加原告親友之
    看護時間，依民法第222 條第2 項規定之意旨觀之，至少得
    比照一般看護情形，酌給看護費。爰審酌原告殘廢程度，以
    原告平均餘命29.05年及其主張外籍看護每年30萬元（每月2
    萬5,000 元×12月），按霍夫曼計算式，原告得請求此部分
    看護費用應以35％計算，即191 萬5,363 元【30萬元×18.
    00000000 （此為29年之霍夫曼係數）＋30萬元×0.05×（
    18.00000000 000.00000 000）＝547 萬2,467 萬元，以上
    係採不扣除第一年間利息之計算方式（下同）；547 萬2,46
    7 元×35％＝上開金額】，其逾此部分之請求，則屬無據，
    不應准許。
  4.勞動能力減損部分：
  (1)本院依職權調取原告94年度之財產所得調件明細表所載（見
    本院卷第260-1 頁），原告於該年度並無申報所得，然其自
    述其於受傷前擔任技術工，此種工作，未必申報薪資所得，
    自不能遽以即認定原告於97年度並無所得。又原告主張伊於
    受傷前擔任技術工，勞工保險月投保薪資2 萬1,900 元，年
    薪26萬2,800 元之事實，為被告所不爭執，此部分之事實，
    應堪採認。
  (2)原告因本件車禍而減損勞動能力，究係若干？本院依職權分
    別向原告就診之長庚醫院及新竹醫院函詢結果如下：新竹
    醫院函覆稱：「．．．（原告）右腕關節、左膝關節，符合
    勞工保險殘廢項目，殘廢等級11。其勞動能力減損七成（剩
    30％）」等語，有該醫院98年12月15日新醫歷字第09800081
    27號函及所附該醫院原告就醫病歷影本供核（見本院卷第18
    2 頁），並有原告之殘障手冊影本可考（見本院卷第59頁）
    。另長庚醫院則函覆稱：「依原告98年12月4 日出院時病
    況研判，其現況應符合勞工保險殘廢給付標準表第145 項﹃
    1 下肢遺存運動障害者﹄，殘障等級第9 級等語，有該醫院
    上開第1219號函可稽（見本院卷第268 頁）；而殘障等級第
    9 級，其減損勞動能力比率為53.83 ％，有原告提出勞動能
    力減損表在卷可佐（見本院卷第24頁）。綜上，足見新竹醫
    院與長庚醫院認定原告減損勞動能力比率並不相同。惟此應
    係兩家醫院其專業角度及認定期間、資料不同所生之差異。
    參酌民事訴訟法第222 條之立法精神，宜將該兩家醫院所認
    定之結果合計後再綜合評估，始為妥適。從而，本院認原告
    減損勞動能力比率為61.915％（即以新竹醫院認定減損70％
    ＋長庚醫院認定減損53.83 ％＝123.83％÷2 ＝61.915％）
    。
  (3)又原告係47年1 月19日生，已如前述，經核計原告請求自97
    年11月6 日本件車禍受傷時起至其65歲即112 年1 月19日強
    制退休止，尚有14年2 月又13日即14.2年，茲依霍夫曼計算
    法，原告可請求之勞動能力減損之損害為177 萬9,884 元【
    年薪26萬2,800 元×10.00000000 （此為14年之霍夫曼係數
    ）+ 年薪26萬2,800 元××0.2 ×（11.00000000 000.000
    00 000）＝287 萬4721元。287 萬4,721 元×61.915％＝17
    7 萬9,884 元】，其逾此部分之請求，則無所據，不應准許
    。
  5.精神慰撫金部分：
    按不法侵害他人人格權，被害人受有非財產上損害，請求加
    害人賠償相當金額慰撫金時，法院對於慰撫金之量定，應斟
    酌實際加害情形，所造成影響、被害人痛苦之程度、兩造之
    身分地位定相當之數額，最高法院51年台上字223 號判例可
    資參照。本院審酌原告於本件車禍發生當年即97年度所得為
    26萬2,800 元，如如前述。又其名下並無財產，有本院依職
    權調取兩造之稅務電子閘門財產所得調件明細表在卷可憑（
    見本院卷第260-1 頁），茲斟酌兩造之所得、財產、經濟地
    位及依原告所受傷害程度，被告抗辯原告請求被告給付非財
    產上損害賠償100 萬元過高，應屬可採，本院認原告此部分
    請求，應以80萬元為適當。
  (三)綜上，原告可請求賠償金額如下：(1)醫療費用12萬8,007元
    ；(2)醫療器材費用1 萬4,104 元；(3)後續醫療費用等12萬0,
    892 元；(4)已發生之看護費用66萬元；(5)日後看護費用191
    萬5,363 元；(6)減損勞動能力177 萬9,884 元2,417 元（14
    3 萬7,361 元×60% ）。(5)精神慰撫金80萬元。以上合計為
    550 萬3,588 元。
  (四)與有過失部分：
  1.被告駕駛汽車原應依上揭規定謹慎行駛，而依車禍發生當時
    道路狀況、視線、光線等，並無不能注意之情，竟疏未注意
    及此，肇致本件車禍發生應負主要過失責任。又原告騎乘系
    爭重機車行經無號誌之交岔路口，竟未減速慢行，作隨時停
    車之準備，且未注意車前狀況，並隨時採取必要之安全措施
    ，在毫無閃煞之情形下，系爭重機車車頭直接擦撞系爭汽車
    之右前側車身，因而人車倒地，其就車禍之發生，應負次要
    之過失責任，有上述道路交通事故現場圖、調查報告表(一)、
    (二)、調查筆錄、照片在卷供參。且本件車禍經送竹苗區鑑定
    委員會鑑定結果亦認：「丁○○（即被告）駕駛自小客車，
    行經無號誌路口，左轉彎未讓對向直行車先行為肇事主因。
    己○○（即原告）…駕駛重機車，行經無號誌路口，未減速
    慢行且未注意車前狀況，為肇事次因」，有該鑑定委員會98
    年8 月10日竹苗鑑980378字第0985302270號函及所附鑑定意
    見書在卷可稽（見本院卷第100 頁至103 頁），足證該鑑定
    意見書亦與本院為相同之認定。
  2.按民法第217 條第1 項、第3 規定：損害之發生或擴大，被
    害人與有過失者，法院得減輕賠償金額或免除之。綜觀全案
    情節及車禍過程，認原告就本件車禍之發生，應負擔35％之
    過失責任，被告應負擔65％之過失責任，依民法第217 條規
    定酌減賠償金額後，原告可請求賠償金額為357 萬7,332 元
    （550 萬3588元×65％）。
五、末按，給付無確定期限者，債務人於債權人得請求給付時，
    經其催告而未為給付，自受催告時起，負遲延責任。其經債
    權人起訴而送達訴狀，與催告有同一之效力。遲延之債務，
    以支付金錢為標的者，債權人得請求依法定利率計算之遲延
    利息。民法第229 條第2 項、第233 條第1 項前段分別定有
    明文。本件侵權行為損害賠償之債，屬無確定期限。從而，
    原告依侵權行為之法律關係，請求被告給付原告357 萬7,33
    2 元，及自起訴狀繕本送達翌日即98年12月23日起至清償日
    止，按週年利率百分之5 計算之利息，為有理由，應予准許
    。原告逾此範圍之請求，為無理由，應予駁回。
六、兩造均陳明願供擔保，分別聲請宣告假執行及免為假執行，
    經核原告勝訴部分，均合於法律規定，爰分別酌定相當擔保
    金額准許之。至於，原告敗訴部分，其假執行之聲請，已失
    所附麗，應予駁回。
七、本件事證已臻明確，兩造其餘攻擊防禦方法及舉證，核與判
    決結果無影響，爰不一一論述，併此敘明。
八、據上論結，原告之訴為一部有理由，一部無理由，依民事訴
    訟法第79條、第390 條第2 項、第392 條第2 項，判決如主
    文。
中    華    民    國    99    年    1     月    22    日
                  民事第二庭        法  官  張金柱
如不服本判決，應於送達後20日內，向本院提出上訴狀並表明上
訴理由，如於本判決宣示後送達前提起上訴者，應於判決送達後
10日內補提上訴理由書（須按對造人數提出繕本)。
以上正本證明與原本無異。
中    華    民    國    99    年    1     月    22    日
                                    書記官  陳美宜

司法院資訊處製作；財團法人民間司法改革基金會備份。
